# 长期应付款一年内到期部分到底该如何计算

提问人：zsmj 时间：2020-03-20 08:05:26
请教陈老师，如果融资租赁前期还款少，导致一年内将要支付的款项减去一年内将要摊销的未确认融资费用出现负数这种情况是不是就不需要重分类了，还是要按照实际利率法将一年内将要支付的款项折现到财务报表日，将这个折现值重分类

回答人：chenyiwei
一年内到期的非流动负债=未来 12 个月内需支付的金额-该部分金额对应的在下一年内的利息支出=未来 12 个月内需支付的金额的折现值。而不是你理解的“一年内将要支付的款项减去一年内将要摊销的未确认融资费用”。